臺灣屏東地方法院刑事判決　　　　　　　109年度訴字第482號
公　訴　人　臺灣屏東地方檢察署檢察官
被　　　告　葉上毅



指定辯護人　萬維堯律師
被　　　告　鍾濟安




指定辯護人　侯捷翔律師
被　　　告　莊景福



選任辯護人　楊博勛律師
上列被告因違反槍砲彈藥刀械管制條例案件，經檢察官提起公訴
（109 年度偵字第3592號、109 年度偵字第2239號、109 年度偵
字第2293號、109 年度偵字第2364號），本院判決如下：
    主  文
葉上毅犯非法寄藏可發射子彈具有殺傷力之槍枝罪，處有期徒刑
參年捌月，併科罰金新臺幣拾萬元，罰金如易服勞役，以新臺幣
壹仟元折算壹日。扣案如附表一編號1 所示之物沒收。
莊景福共同犯如附表五編號1 至3 「主文欄」所示之罪，各處如
附表五編號1 至3 「主文欄」所示之刑及沒收。應執行有期徒刑
貳年拾月，併科罰金新臺幣拾萬元，罰金如易服勞役，以新臺幣
壹仟元折算壹日。
鍾濟安共同犯如附表五編號1 至3 「主文欄」所示之罪，各處如
附表五編號1 至3 「主文欄」所示之刑及沒收。附表五編號1 、
3 部分，應執行有期徒刑貳年貳月，附表五編號1 至3 併科罰金
部分，應執行罰金新臺幣捌萬元，罰金如易服勞役，以新臺幣壹
仟元折算壹日。
鍾濟安其餘被訴部分無罪。
    事  實
一、謝牧師（綽號小馬，原名謝必誠、謝東烜，另由本院審結）
    與葉上毅係朋友，2 人明知可發射子彈具有殺傷力之改造槍
    枝、子彈，係槍砲彈藥刀械管制條例所公告列管之物品，非
    經中央主管機關許可，不得非法販賣、轉讓及持有。謝牧師
    竟仍基於持有具殺傷力之改造槍枝、子彈之犯意，於民國10
    9 年1 月，在屏東縣屏東市某處向蘇盟傑（另由檢察官偵辦
    ）購得具有殺傷力之改造半自動手槍1 支（槍枝管制編號00
    00000000）及殺傷力不明之改造子彈約50顆而持有。
二、鍾濟安及莊景福2 人係朋友，共同基於製造子彈之犯意聯絡
    ，於109 年1 、2 月間，在渠等位於屏東縣○○市○○街0
    號後方租屋處（下稱上開租屋處）以購入數量不詳之玩具模
    型子彈、底火，及他人所贈之「喜得丁」（用於取其中火藥
    ）後，持其前開購入之模型子彈、火藥，以自行填充火藥、
    底火及組合彈頭、彈殼之方式，製造具有殺傷力之子彈一批
    後而持有。
三、鍾濟安及莊景福2 人於同年2 月間某日，共同基於販賣具有
    殺傷力子彈之犯意聯絡，在該租屋處外，接續分2 次以新臺
    幣（下同）7,000 元之代價售約20顆殺傷力不明（無法證明
    其中含有具殺傷力之子彈）之改造子彈予謝牧師。並於109
    年2 月14日後數日內，由鍾濟安騎乘機車至屏東縣○○市○
    ○路000 號「一品旅社」搭載謝牧師攜上開槍枝，共同前往
    屏東縣○○鄉○○路○段○○巷000 0000 號歸園納骨塔附
    近，由謝牧師持槍試射（共射擊3 發），惟因子彈有瑕疵，
    未能順利擊發，再由謝牧師攜回該槍，而販賣具殺傷力之子
    彈未遂。
四、謝牧師進而於同年2 月底將上開改造手槍1 支（含彈匣1 個
    ）及連同其向蘇盟傑、鍾濟安及莊景福等購買試射完剩餘（
    有無殺傷力不明）之子彈一批（詳如附表一所示，共計63顆
    ，僅4 顆有殺傷力，餘59顆無殺傷力），交予知情並具寄藏
    具有殺傷力槍枝、子彈犯意之葉上毅寄藏，葉上毅明知謝牧
    師所交託寄藏之槍枝、子彈具有殺傷力仍應允之，並將之藏
    放在葉上毅位於屏東縣○○市○○路000 巷0 號住處（下稱
    勝利路住處）。
五、莊景福、鍾濟安共同製造具殺傷力子彈後，隨即基於共同販
    賣具殺傷力子彈之犯意聯絡，在網路上兜售，嗣臺北市政府
    警察局內湖分局員警執行網路巡邏，於109 年2 月1 日在社
    交通訊軟體LINE「資金創造群」群組中，發現暱稱「傻安」
    之人留言「要賣50顆土雞蛋，要收的私我」等語，意即「要
    販賣50顆改造子彈，要找買家」，遂會同屏東縣政府警察局
    內埔分局員警，於同年3 月2 日16時許，與渠等相約在屏東
    縣屏東市建國路段，員警佯以交易價值8,000 元欲購共20顆
    具殺傷力之改造子彈，鍾濟安、莊景福2 人分別騎乘車號00
    0-000 號普通重型機車、車號000-000 普通重型機車前來赴
    約，由鍾濟安出面交易，莊景福則在附近監控把風，而為警
    當埸查獲鍾濟安，起出所攜渠等自製之改造子彈20顆（其中
    18顆具有殺傷力）及鍾濟安所有之行動電話1 支（詳如附表
    二所示），而莊景福趁隙逃竄他去，莊景福、鍾濟安2 人販
    賣具殺傷力之子彈因而不遂。
六、員警復徵得鍾濟安之同意，於109 年3 月2 日21時至21時30
    分，在上開租屋處執行搜索，查扣渠等所有詳如附表三所示
    之物。並由警調閱一品旅社監視器，循線查獲謝牧師，再由
    謝牧師帶同，於109 年3 月3 日20時許，經葉上毅同意警方
    搜索，在其勝利路住處搜得謝牧師寄藏於該處之上開改造手
    槍1 支（含彈匣1 個）、改造子彈63顆（其中4 顆具有殺傷
    力）、半成品子彈4 顆等物（詳如附表一所示）。莊景福則
    於109 年3 月6 日19時30分許，為警逮捕到案，並經莊景福
    同意警方搜索，於上開租屋處扣得詳如附表四所示之物，而
    循線查獲上情。
七、案經屏東縣政府警察局內埔分局報告臺灣屏東地方檢察署檢
    察官偵查起訴。
    理  由
甲、葉上毅部分：
壹、證據能力部分：
一、按被告之自白，非出於強暴、脅迫、利誘、詐欺、疲勞訊問
    、違法羈押或其他不正之方法，且與事實相符者，得為證據
    ，刑事訴訟法第156 條第1 項定有明文。
（一）被告葉上毅及辯護人於準備程序及審理時主張被告於109
      年3 月3 日、同年月4 日警詢之供述，係警察逼伊承認所
      為非出任意性之自白云云。
（二）經本院當庭勘驗被告葉尚毅警詢錄音光碟，勘驗結果：「
      1.製作筆錄有連續錄音；2.筆錄採一問一答，邊問邊打字
      的方式；3.筆錄與錄音內容大致相符；4.被告是自由陳述
      ，沒有違反其意願之陳述或教導其如何回答，且無記載與
      其陳述不符之處。」等情，有本院勘驗筆錄在卷可稽（本
      院卷二第143 至146 頁）。
（三）且觀諸被告警詢筆錄及勘驗內容，被告並非全部承認，而
      係有部分否認之情形，衡情倘非出於任意性，當無部分承
      認、部分否認之情形發生，復觀諸被告之警詢筆錄首頁均
      明確記載被告係因涉犯槍砲彈藥刀械管制條例罪名接受訊
      問，且有告知被告其在訴訟上之權利等情，亦有被告警詢
      筆錄在卷可佐，被告亦於本院審理時坦認警方確有告知伊
      係違反槍砲彈藥刀械管制條例之犯罪嫌疑人，也有告知伊
      權利等語（本院卷二第394 至395 頁）。被告及辯護人主
      張警方當時係以證人身分製作被告之警詢筆錄云云，與上
      揭事證不符，且未提出有利事證以實其說，即難採信為真
      實。
（四）又證人即警員林財慶於本院審理時到庭具結證述：「（當
      天搜索情形為何？）內埔派出所所長黃明宏、巡佐林俊賢
      及兆明福、警員曾仁宏、林財慶共5 人，我們在一品旅社
      查獲謝牧師，經詢問謝牧師，他坦承持有槍枝並寄藏在葉
      上毅家中，所以謝牧師協同警方前往葉上毅家中，當時現
      場有詢問葉上毅寄藏槍枝的問題，葉上毅是當場坦承，所
      以又帶我們到勝利路住居所，由巡佐兆明福及警員曾仁宏
      帶著葉上毅進入他的家中執行搜索，當場查獲槍枝及改造
      子彈，當時所長黃明宏、巡佐林俊賢及我3 人在勝利路上
      戒護謝牧師。（你們執行搜索時是謝牧師帶你們到他的居
      所搜索，你們當天身穿何種服裝？）我們穿便服，但是有
      攜帶服務證，也告知身分。（詢問時有無錄影？）沒有錄
      影，做筆錄是全程錄音。（葉上毅一開始就坦承有槍枝，
      其坦承的情形為何？）當時我們將葉上毅帶去他的住居所
      這段期間，我載葉上毅，所以我有跟葉上毅聊天，他說謝
      牧師有交槍枝跟子彈要他保管，他有打開來偷看過，所以
      他知道那是違禁物，他也幫他保管。（葉上毅是在還沒有
      起出槍彈之前，就已經告訴你，謝牧師交給他的是槍枝及
      子彈？）是的。（若葉上毅沒有講可否找得出來槍枝及子
      彈？即可否找得出在哪個處所？）不知道，是葉上毅帶同
      我們警方前往。（到葉上毅的勝利路搜索查到槍枝時，葉
      上毅有無十分驚訝怎麼會是這些東西？）沒有，因為葉上
      毅在去勝利路的路上已經坦承，知道謝牧師交給他槍枝及
      子彈，他也說他有偷看過。（你們到和平路之前，是謝牧
      師帶你們去的？）是的。（當時你們知道葉上毅還有另一
      個地方是在勝利路嗎？）不知道。（是葉上毅自己講的？
      ）是的。（倘若葉上毅沒有供出勝利路的地址，警員可否
      得知？）就我而言，我確實不知道。」等語明確（本院卷
      二第362 至379 頁）；證人即同案被告謝牧師於本院審理
      時具結證述：「（警察去一品旅社載你，然後你帶警察去
      葉上毅和平路的時候，你那時候知道槍枝、子彈放哪裡嗎
      ？）我不知道，我在猜是放在和平路那裡。（所以你才帶
      警察去和平路？）因為他住那裡。（如果葉上毅沒有講，
      你會知道槍彈放在哪裡嗎？）不會知道。（你在警局有無
      看到警察對葉上毅以不正方法的訊問嗎？）沒有。（都他
      自己講的嗎？）對，而且警察對我們都很心平氣和地講。
      （警察有沒有對他大小聲？）沒有。（警察有無叫他講他
      不想講的話？）沒有，他講話有時候就吞吞吐吐的，警察
      就跟他說要想好再講。（你有沒有感覺警察對他不好的地
      方？）沒有。」等語明確（本院卷二第380 至402 頁）。
      衡情倘非被告葉上毅自行供出槍彈藏放地點，員警當無可
      能知悉而能前往取出，且從上開證人之證述可知，被告葉
      上毅於製作警詢筆錄時，並未有何違反其任意性而自白之
      情事。
（五）又被告葉上毅於偵查中供承：「（昨天晚上7 、8 點警察
      有過去你住的地方並扣到一把槍跟63發子彈及半成品子彈
      4 發？）是。一個綽號小馬的朋友說要寄放在我那邊。前
      幾天我打開後發現是上開物品有請小馬拿走，但因為小馬
      有精神上問題，我不敢刺激他。（小馬名字？）謝必誠。
      （發現上開物品為何沒有立刻報警？）我不敢報警，因為
      我不敢刺激小馬，他有精神疾病。」等語（109 偵2293卷
      第89頁）。衡情倘如被告葉上毅所言確有為警非法取得被
      告自白之情事，因被告已離去警詢時環境，並無違法訊問
      環境延續情形，被告大可向檢察官表示有遭員警非法取供
      而違反己意陳述一事，以避免被冤枉判刑，卻仍於檢察官
      面前供承如附表一所示之物係謝牧師寄放等語，可見其所
      辯警詢筆錄非任意性自白云云，要屬無據。是被告葉上毅
      於警詢自白具有任意性，自有證據能力。
二、證人即共同被告謝牧師、鍾濟安、莊景福於警詢時所為之陳
    述：
（一）按被告以外之人於審判外之言詞或書面陳述，除法律有規
      定者外，不得作為證據；又被告以外之人於檢察事務官、
      司法警察官或司法警察調查中所為之陳述，與審判中不符
      時，其先前之陳述具有較可信之特別情況，且為證明犯罪
      事實存否所必要者，得為證據，刑事訴訟法第159 條第1
      項、第159 條之2 分別定有明文。
（二）同案被告謝牧師、鍾濟安、莊景福於警詢時之供述，對被
      告葉上毅犯罪事實部分，均無證據能力：查同案被告謝牧
      師、鍾濟安、莊景福於警詢時之供述，屬被告葉上毅以外
      之人於審判外之陳述，而被告葉上毅及其辯護人爭執上開
      證據能力（見本院卷一第137 至138 頁），本院審酌上開
      警詢中之陳述，並無刑事訴訟法第159 條之2 、第159 條
      之3 所規定之情事，被告葉上毅及其辯護人既爭執證據能
      力，揆諸前揭說明，應認無證據能力。
（三）除上述以外本判決後述所引用被告以外之人於審判外之陳
      述，檢察官、被告葉上毅及其辯護人於本院準備程序時對
      該等證據能力均表示沒有意見或同意作為證據（見本院卷
      一第137 至138 頁），且迄言詞辯論終結前亦未聲明異議
      ，本院審酌前開證據資料作成時之情況，尚無違法不當及
      證明力明顯過低之瑕疵，而認為以之作為證據應屬適當，
      依刑事訴訟法第159 條之5 規定，均認有證據能力。至認
      定本案犯罪事實之其餘證據，並無證據證明係違反法定程
      序所取得，亦無顯有不可信之情況，且經本院於審理期日
      合法調查，該等證據自得作為本案裁判之資料。
貳、實體部分
一、訊據被告葉上毅於本院準備程序及審理時固坦承同案被告謝
    牧師寄放物品、嗣員警於109 年3 月3 日20時許，經被告葉
    上毅同意警方搜索，在其勝利路住處搜得同案被告謝牧師寄
    放如附表一所示物品且該槍及部分子彈具殺傷力等情不諱，
    惟矢口否認有何明知係具有殺傷力之改造槍枝及子彈而寄藏
    或持有之犯行，辯稱：「我不知道謝牧師寄放的是槍彈，謝
    牧師當時將東西丟在我車上，我有拒絕，但是謝牧師就離開
    了，所以我沒有辦法還給謝牧師，而且謝牧師也沒有告訴我
    那是什麼東西，我將東西拿到我母親住處我的房間床頭櫃旁
    邊的地上，警方與謝牧師來找我，我說我住的是和平路230
    號那是我的租屋處，我說謝牧師的行李是在我母親家，後來
    到我母親家，警方打開後，就說是槍枝，然後就把我帶走，
    我說那是謝牧師的東西，我並不知道那是什麼，但是警方並
    不採納。」等語（本院卷一第142 至143 頁）。然查，前揭
    犯罪事實，業據被告於警詢及偵查中均坦承不諱，且經證人
    林財慶、謝牧師於本院審理時到庭具結證述明確，復有葉上
    毅之同意搜索證明書、109 年3 月3 日屏東縣政府警察局內
    埔分局搜索扣押筆錄、扣押物品目錄表、屏東縣政府警察局
    槍枝初步檢視報告表、勝利路住處現場蒐證照片在卷可佐，
    復有如附表一所示之物扣案可佐；而扣案如附表一編號1 所
    示之物，經送鑑定結果：「一、送鑑手槍1 支（槍枝管制編
    號0000000000），認係改造手槍，由仿半自動手槍製造之槍
    枝，換裝土造金屬槍管而成，擊發功能正常，可供擊發適用
    子彈使用，認具殺傷力。二、送鑑子彈63顆，鑑定情形如下
    ：（一）40顆，認均係非制式子彈，由金屬彈殼組合而成直
    徑約8.8mm 金屬彈頭而成，經拆解檢視，均不具火藥，認不
    具殺傷力。（二）3 顆，認均係非制式子彈，由金屬彈殼組
    合而成直徑約8.8mm 金屬彈頭而成，彈底均發現有撞擊痕跡
    ，經拆解檢視，均不具火藥，認不具殺傷力。（三）18顆，
    認均係非制式子彈，由金屬彈殼組合而成，採樣6 顆試射：
    2 顆，均可擊發，認具殺傷力；4 顆，雖均可擊發，惟發射
    動能均不足，認不具殺傷力。（四）2 顆，認均係非制式子
    彈，由金屬彈殼組合直徑約8.8mm 金屬彈頭而成，採樣1 顆
    試射，無法擊發，認不具殺傷力。三、送鑑半成品子彈4 顆
    ，認分係非制式金屬彈頭及彈殼。」等情，有內政部警政署
    刑事警察局109 年3 月27日刑鑑字第1090026660號鑑定書在
    卷可稽，又本院依職權將上開未試射之子彈13顆送鑑定，鑑
    定結果：「（一）12顆，均經試射，：2 顆，均可擊發，認
    具殺傷力；8 顆，雖均可擊發，惟發射動能均不足，認不具
    殺傷力；2 顆，均無法擊發，認不具殺傷力。（二）1 顆，
    經試射，無法擊發，認不具殺傷力。」等情，有該局109 年
    7 月24日刑鑑字第0000000000號函在卷可稽，足見上開改造
    手槍1 支及子彈4 顆均確具有殺傷力無訛。被告葉上毅及辯
    護人上開所辯，與被告葉上毅於警詢及偵查中自白及上開證
    人林財慶、謝牧師於本院審理時證述內容不符，又被告葉上
    毅之警詢自白具有任意性，有本院勘驗筆錄在卷可稽，且衡
    諸常情，寄藏或持有槍彈係屬重罪，倘非被告葉上毅明知而
    寄藏，焉有於警詢及偵查中自白之必要，又本件倘非被告葉
    上毅自行供出槍彈藏放地點，員警當無可能知悉而能前往取
    出，亦據上開證人證述明確，足認被告葉上毅於警詢及偵查
    中之任意性自白確與事實相符，堪可採信。被告葉上毅及辯
    護人上開所辯並不足採。綜上，本案事證明確，被告犯行洵
    堪認定，應予依法論科。
二、論罪科刑
（一）被告行為後，槍砲彈藥刀械管制條例第7 條、第8 條於10
      9 年6 月10日修正公布，於同年月12日施行。修正前第7
      條原規定：「（第1 項）未經許可，製造、販賣或運輸火
      砲、肩射武器、機關槍、衝鋒槍、卡柄槍、自動步槍、普
      通步槍、馬槍、手槍或各類砲彈、炸彈、爆裂物者，處無
      期徒刑或七年以上有期徒刑，併科新臺幣三千萬元以下罰
      金。（第4 項）未經許可，持有、寄藏或意圖販賣而陳列
      第一項所列槍砲、彈藥者，處五年以上有期徒刑，併科新
      臺幣一千萬元以下罰金。」；第8 條原規定：「（第1 項
      ）未經許可，製造、販賣或運輸鋼筆槍、瓦斯槍、麻醉槍
      、獵槍、空氣槍或第四條第一項第一款所定其他可發射金
      屬或子彈具有殺傷力之各式槍砲者，處無期徒刑或五年以
      上有期徒刑，併科新臺幣一千萬元以下罰金。（第4 項）
      未經許可，持有、寄藏或意圖販賣而陳列第一項所列槍枝
      者，處三年以上十年以下有期徒刑，併科新臺幣七百萬元
      以下罰金。」修正後第7 條則規定：「（第1 項）未經許
      可，製造、販賣或運輸『制式或非制式』火砲、肩射武器
      、機關槍、衝鋒槍、卡柄槍、自動步槍、普通步槍、馬槍
      、手槍或各類砲彈、炸彈、爆裂物者，處無期徒刑或七年
      以上有期徒刑，併科新臺幣三千萬元以下罰金。（第4 項
      ）未經許可，持有、寄藏或意圖販賣而陳列第一項所列槍
      砲、彈藥者，處五年以上有期徒刑，併科新臺幣一千萬元
      以下罰金。」；第8 條則規定：「（第1 項）未經許可，
      製造、販賣或運輸『制式或非制式』鋼筆槍、瓦斯槍、麻
      醉槍、獵槍、空氣槍或第四條第一項第一款所定其他可發
      射金屬或子彈具有殺傷力之各式槍砲者，處無期徒刑或五
      年以上有期徒刑，併科新臺幣一千萬元以下罰金。（第4
      項）未經許可，持有、寄藏或意圖販賣而陳列第一項所列
      槍砲者，處三年以上十年以下有期徒刑，併科新臺幣七百
      萬元以下罰金。」依本次修法草案總說明意旨可知，其主
      要立法目的在於有效遏止持「非制式槍砲」進行犯罪情形
      ，認「非制式槍砲」與「制式槍砲」之罪責有一致之必要
      ，故於第4 條、第7 條至第9 條增加「制式或非制式」之
      構成要件，亦即不分制式或非制式，凡屬第7 條所列各類
      槍枝型式之槍枝，有殺傷力者，概依第7 條規定處罰。是
      「未經許可寄藏、持有可發射子彈具殺傷力之改造（非制
      式）手槍」犯行，經比較新舊法後，修正後應改依第7 條
      第4 項規定處罰，其刑罰較修正前規定（即原第8 條第4
      項）為重，並無較有利於前揭被告之情形，依刑法第2 條
      第1 項前段之規定，應適用前揭被告行為時即修正前槍砲
      彈藥刀械管制條例第8 條第4 項之規定。
（二）按寄藏與持有，均係將物置於自己實力支配之下，僅寄藏
      必先有他人之持有行為，而後始為之受寄代藏而已，故寄
      藏之受人委託代為保管，其保管之本身，亦屬持有，不過
      ，此之持有係受寄之當然結果，法律上自宜僅就「寄藏」
      行為為包括之評價，不應另就「持有」予以論罪（最高法
      院74年台上字第3400號判例要旨參照）。而寄藏與持有之
      界限，應以持有即實力支配係為他人或為自己而占有管領
      為判別準據。本案被告葉上毅係受他人所託而代為保管如
      附表一所示之物，非為自己占有管領上開物品一節，業據
      被告於警詢及偵查中供承在卷，是核被告葉上毅所為，係
      犯修正前槍砲彈藥刀械管制條例第8 條第4 項之非法寄藏
      可發射子彈具殺傷力之槍枝罪、現行同條例第12條第4 項
      之非法寄藏子彈罪。被告寄藏槍、彈之行為，當然包含持
      有之性質，故其持有槍、彈行為應為其寄藏槍、彈等行為
      所吸收，不另論罪。
（三）被告葉上毅基於單一非法寄藏可發射子彈具殺傷力之槍枝
      、非法寄藏子彈之犯意，自109 年2 月底某日受寄時起，
      至109 年3 月3 日20時許為警查獲時止，非法寄藏上揭槍
      、彈之行為，為繼續犯，應各論以一罪。
（四）按非法持有、寄藏槍砲彈藥刀械等違禁物，所侵害者為社
      會法益，如所持有、寄藏客體之種類相同（如同為手槍，
      或同為子彈者），縱令同種類之客體有數個（如數枝手槍
      、數顆子彈），仍為單純一罪，不發生想像競合犯之問題
      ；若同時持有、寄藏二不相同種類之客體（如同時持有手
      槍及子彈），則為一行為觸犯數罪名之想像競合犯（最高
      法院82年度台上字第5303號判決意旨參照）。查被告寄藏
      如附表一編號2 所示之子彈4 顆之行為，僅侵害一法益，
      屬單純一罪，應僅論以一非法寄藏具殺傷力之子彈罪。又
      被告以一行為同時寄藏可發射子彈具殺傷力之槍枝、具殺
      傷力之子彈，係以一行為同時觸犯上開2 罪名，為想像競
      合犯，應依刑法第55條之規定，從一重之非法寄藏可發射
      子彈具殺傷力之槍枝罪處斷。
三、爰審酌被告葉上毅明知具殺傷力之槍枝、子彈均潛藏致人死
    傷之危險，且易流為犯罪之用，均為管制物品，國家嚴禁私
    人擁槍、彈自重，被告葉上毅竟無視法律禁令而非法寄藏之
    ，對社會治安及他人生命財產安全，已構成潛在威脅，亦阻
    礙槍、彈經查獲及助長槍、彈流通，犯罪情節非輕；惟考量
    被告係受他人所託而寄藏如附表一所示之物，並非自行積極
    尋覓購入，又被告犯後於警、偵訊自白，於本院準備程序及
    審理時則否認犯行，難認已有悔悟，犯後態度尚非良好，又
    被告前未曾有經法院論罪科刑之紀錄，有臺灣高等法院被告
    前案紀錄表存卷可參，足認素行尚可，又考量被告犯罪之動
    機、目的、手段、及其智識程度、家庭經濟生活狀況等一切
    情狀，量處如主文所示之刑，並就併科罰金部分，諭知易服
    勞役之折算標準。
四、按「違禁物，不問屬於犯罪行為人與否，沒收之。供犯罪所
    用、犯罪預備之物或犯罪所生之物，屬於犯罪行為人者，得
    沒收之，但有特別規定者，依其規定。」刑法第38條第1 項
    、第2 項定有明文。查扣案如附表一編號1 所示之物，係槍
    砲彈藥刀械管制條例第4 條所規定之違禁物，應依刑法第38
    條第1 項之規定，於被告所犯寄藏槍枝罪項下宣告沒收之。
    至扣案如附表一編號2 所示之子彈4 顆皆因試射擊發而裂解
    ，已無子彈之結構與效用，俱非屬違禁物（最高法院94年度
    台上字第3195號判決意旨參照），爰均不予宣告沒收之。
乙、鍾濟安、莊景福有罪部分：
壹、證據能力部分：
    被告以外之人於審判外之陳述，雖不符前4 條之規定，而經
    當事人於審判程序同意作為證據，法院審酌該言詞陳述或書
    面陳述作成時之情況，認為適當者，亦得為證據，刑事訴訟
    法第159 條之5 第1 項定有明文。查本判決所引各項傳聞證
    據，雖係被告鍾濟安、莊景福以外之人審判外陳述，然均經
    當事人於本院準備程序及審理中同意作為證據（本院卷一第
    152 、227 頁），復審酌該等證據方法作成時並無違法不當
    或證明力明顯過低之瑕疵，依前開規定俱有證據能力。又所
    引非供述證據，與本案均有關聯性，且查無違反法定程序取
    得之情，依刑事訴訟法第158 條之4 反面解釋，亦均有證據
    能力。
貳、實體部分
一、前揭犯罪事實，業據被告鍾濟安、莊景福於警詢、偵訊、本
    院準備程序及審理中均坦承不諱，且互核相符，並核與同案
    被告謝牧師於警詢、偵查中及本院所述情節大致相符，復有
    內埔分局偵查報告書、臺北市政府警察局內湖分局偵查報告
    、鍾濟安109 年3 月2 日自願受搜索同意書、屏東縣政府警
    察局內埔分局搜索扣押筆錄、扣押物品目錄表、勘察採證同
    意書、蒐證照片、指認犯罪嫌疑人紀錄表、車輛詳細資料報
    表、本院109 年度聲搜字第156 號搜索票、莊景福109 年3
    月6 日自願受搜索同意書在卷足稽，復有如附表一、二、三
    、四所示之物扣案可佐；而如附表二編號1 至2 及附表三編
    號1 所示之物，經送鑑定結果：「一、送鑑子彈22顆，認均
    係非制式子彈，由金屬彈殼組合直徑約9.0mm 金屬彈頭而成
    ，採樣7 顆試射，均可擊發，認具殺傷力。」等情，有內政
    部警政署刑事警察局109 年3 月27日刑鑑字第1090026657號
    鑑定書在卷可稽，又本院依職權將上開未試射之子彈15顆送
    鑑定，鑑定結果：「（三）15顆，均經試射：11顆，均可擊
    發，認具殺傷力；4 顆，雖均可擊發，惟發射動能均不足，
    認不具殺傷力。」等情，有該局109 年7 月24日刑鑑字第10
    90069146號函在卷可稽，足見上開子彈18顆均確具有殺傷力
    無訛。又扣案如附表三編號2 所示之物，經送鑑定結果：「
    編號2 ：經檢視為鐵灰色圓盤狀及鐵灰色不規則狀物質。（
    一）淨重0.57克，取0.09公克供鑑定用罄，餘0.48公克。（
    二）檢出硝化纖維（Nitrocellulose）、硝化甘油（Nitrog
    lycerin ）、Diphenylamine 、Dibuty1 phthalate 、2-Ni
    tro-N-pheny1benzenamine 及4-Nitro-N-pheny1benzenamin
    e 等成分，認係雙基發射火藥。」、「屬本部公告之彈藥主
    要組成零件」等情，有該局109 年7 月30日刑鑑字第000000
    0000號鑑定書、內政部109 年12月3 日內授警字第10908736
    84號函在卷可稽。足認被告鍾濟安、莊景福上開任意性之自
    白與事實相符，堪予採信。綜上，本案事證明確，被告鍾濟
    安、莊景福之犯行洵堪認定，均應予依法論科。
二、論罪：
（一）事實欄二部分：
  1.按非法製造槍砲彈藥刀械等違禁物，所侵害者為社會法益，
    如果同時製造之違禁物客體種類相同（同為手槍，或同為子
    彈，或同為爆裂物），縱令製造完成之客體有數個（如數支
    手槍、數顆子彈、數顆爆裂物），應仍為單純一罪，不發生
    想像競合犯之問題，除非同時製造二種以上不相同種類之違
    禁物客體（如同時製造手槍及子彈，或手槍及爆裂物），始
    有一行為觸犯數罪名之想像競合犯適用（最高法院90年度台
    上字第7213號、103 年度台上字第602 號、102 年度台上字
    第3073號判決意旨參照）。
  2.被告鍾濟安、莊景福2 人於事實欄二所示時、地，共同基於
    製造子彈之犯意聯絡，以購入數量不詳之玩具模型子彈、底
    火，及他人所贈之「喜得丁」（用於取其中火藥）後，持其
    前開購入之模型子彈、火藥，以自行填充火藥、底火及組合
    彈頭、彈殼之方式，製造具有殺傷力之子彈一批後而持有，
    均係將原不具有殺傷力之子彈予以加工，致改變其原有性能
    、屬性，均係欲使其具有殺傷力，均該當於前開條例之製造
    行為，核被告鍾濟安、莊景福此部分所為，均係犯槍砲彈藥
    刀械管制條例第12條第1 項之非法製造子彈罪。被告2 人密
    切接近之時地實施製造子彈之行為，侵害同一法益，各行為
    之獨立性極為薄弱，依一般社會健全觀念，在時間差距上，
    難以強行分開，在刑法評價上，以視為數個舉動之接續施行
    ，合為包括之一行為予以評價，較為合理，而屬接續犯，論
    以一製造子彈既遂罪。又被告鍾濟安、莊景福製造子彈前、
    後，製造、持有彈藥主要組成零件等行為，為製造子彈之階
    段行為，均不另論罪；渠等各次未經許可製造具殺傷力之子
    彈後持有具殺傷力子彈等低度行為，為其製造之高度行為所
    吸收，亦均不另論罪。被告2 人此部分犯行有犯意聯絡及行
    為分擔，均應論以共同正犯。
（二）事實欄三部分：
  1.被告鍾濟安及莊景福於事實欄三所示時、地，共同基於販賣
    具有殺傷力子彈之犯意聯絡，以7,000 元之代價售約20顆殺
    傷力不明之改造子彈予同案被告謝牧師之犯行，並無證據可
    證渠等所販售之子彈具有殺傷力，故依上開說明，應認渠等
    此部分犯行均屬未遂犯。
  2.核被告鍾濟安、莊景福此部分所為，均係犯槍砲彈藥刀械管
    制條例第12條第1 項、第5 項之販賣子彈未遂罪。被告2 人
    於密切接近之時地實施販賣子彈2 次之行為，是基於一個販
    賣決意下的接續動作，各行為之獨立性極為薄弱，依一般社
    會健全觀念，在時間差距上，難以強行分開，在刑法評價上
    ，以視為數個舉動之接續施行，合為包括之一行為予以評價
    ，較為合理，而屬接續犯，論以一販賣子彈未遂罪。又被告
    鍾濟安、莊景福販賣子彈前、後，持有子彈之低度行為，為
    渠等販賣之高度行為所吸收，亦均不另論罪。又被告2 人此
    部分犯行有犯意聯絡及行為分擔，均應論以共同正犯。
（三）事實欄五部分：
  1.莊景福、鍾濟安於事實欄五所示時、地，共同基於販賣具有
    殺傷力子彈之犯意聯絡，販售共20顆（其中18顆具殺傷力，
    2 顆不具殺傷力）之改造子彈予佯裝買家之警察，因員警並
    無購買之真意，故應認渠等此部分犯行均屬未遂犯。
  2.核被告鍾濟安、莊景福此部分所為，均係犯槍砲彈藥刀械管
    制條例第12條第1 項、第5 項之販賣子彈未遂罪。被告2 人
    販賣子彈前、後，持有子彈之低度行為，為渠等販賣之高度
    行為所吸收，亦均不另論罪。又被告2 人此部分犯行有犯意
    聯絡及行為分擔，均應論以共同正犯。
（四）罪數之說明：被告莊景福、鍾濟安就其上開所犯如事實欄
      二、三、五犯行，均犯意各別，行為互殊，均應予分論併
      罰。
（五）刑之減輕事由：
  1.未遂：被告鍾濟安、莊景福上開事實欄三及事實欄五均屬未
    遂犯，惡性及危害輕於既遂犯，均依刑法第25條規定減輕其
    刑。
  2.自首：被告鍾濟安於事實欄五犯行遭查獲後，於偵查機關知
    悉前，主動供出事實欄二、事實欄三之犯行，有被告鍾濟安
    警詢筆錄在卷可稽（109 偵2239卷第43至47頁），符合自首
    要件，有助於檢警偵查，被告鍾濟安事實欄二犯行依刑法第
    62條規定減輕其刑；事實欄三犯行依刑法第62條規定遞減輕
    其刑。
  3.按槍砲彈藥刀械管制條例第18條第1 項前段係規定，犯本條
    例之罪自首，並報繳其持有之全部槍砲、彈藥、刀械者，減
    輕或免除其刑。查被告鍾濟安於事實欄五犯行係當場查獲，
    被告莊景福則係案發後由同案被告鍾濟安供述，警方即知悉
    被告莊景福涉嫌製造、販賣本案子彈並因而查獲，被告鍾濟
    安事實欄二、事實欄三之犯行雖有自首，然未報繳，自與上
    開減刑之規定不符。又槍砲彈藥刀械管制條例第18條第4 項
    規定：「犯本條例之罪，於偵查或審判中自白，並供述全部
    槍砲、彈藥、刀械之來源及去向，因而查獲或因而防止重大
    危害治安事件之發生者，減輕或免除其刑。」旨在因犯罪者
    之自白，進而查獲該槍砲、彈藥及刀械之來源供給者，與所
    持有之槍砲、彈藥及刀械去向，因而防止該重大危害治安事
    件之發生，或及早破獲相關之犯罪集團，避免該槍砲、彈藥
    及刀械續遭持為犯罪所用，足以消彌犯罪於未然，自有減輕
    或免除其刑，以鼓勵自新之必要。故如犯本條例之罪後，雖
    於偵查或審判中自白，惟並未因而查獲該槍砲、彈藥刀械之
    來源，自與本規定應予減輕或免除其刑之要件不合（最高法
    院101 年度台上字第916 號判決意旨參照）。被告2 人販賣
    子彈來源係渠等自行製造，按上說明，被告2 人所為自與槍
    砲彈藥刀械管制條例第18條第4 項之供述子彈來源因而查獲
    之減刑事由有間，並無從據此減輕其刑。又被告鍾濟安自白
    販售子彈予同案被告謝牧師即供述子彈之去向，並因而查獲
    同案被告謝牧師，有屏東縣政府警察局內埔分局109 年8 月
    18日內警偵字第10931449400 號函暨職務報告在卷可佐（本
    院卷一第213 至215 頁），核與上開規定要件相符，故被告
    鍾濟安於事實欄三犯行再遞減輕其刑。至被告鍾濟安與被告
    莊景福2 人共同販賣子彈予佯裝買家之員警，業經員警查獲
    扣案即無流向可言，與上開規定要件亦有不符，自亦無從據
    此減輕其刑。
三、爰審酌被告鍾濟安、莊景福2 人均明知具殺傷力之子彈潛藏
    致人死傷之危險，且易流為犯罪之用，為管制物品，國家嚴
    禁私人擁彈自重，被告2 人竟無視法律禁令而非法製造、販
    賣子彈，對社會治安及他人生命財產安全，已構成潛在威脅
    ，犯罪情節非輕；惟考量被告2 人犯後始終坦承犯行，並配
    合偵查機關調查，已有悔悟，犯後態度均屬良好，另被告鍾
    濟安於本案前有因詐欺案經法院論罪科刑之紀錄（未構成累
    犯），被告莊景福於本案前有因販賣毒品案件經法院論罪科
    刑紀錄（未構成累犯），有臺灣高等法院被告前案紀錄表存
    卷可參，足認渠2 人素行非佳，又考量被告2 人犯罪之動機
    、目的、手段、及渠等之智識程度、家庭經濟生活狀況等一
    切情狀，均分別量處如主文所示之刑，並就併科罰金部分，
    諭知易服勞役之折算標準。並就不得易服社會勞動部分，分
    別定其應執行之刑，暨就罰金刑部分定執行刑並諭知易服勞
    役之折算標準。
四、沒收：
  1.按「違禁物，不問屬於犯罪行為人與否，沒收之。供犯罪所
    用、犯罪預備之物或犯罪所生之物，屬於犯罪行為人者，得
    沒收之，但有特別規定者，依其規定。」刑法第38條第1 項
    、第2 項定有明文。查扣案如附表三編號2 所示之物，係槍
    砲彈藥刀械管制條例第4 條所規定之違禁物，應依刑法第38
    條第1 項之規定，於被告鍾濟安、莊景福2 人所犯製造子彈
    罪項下宣告沒收之。查扣案如附表二編號1 所示之子彈18顆
    皆因試射擊發而裂解，已無子彈之結構與效用，俱非屬違禁
    物（最高法院94年度台上字第3195號判決意旨參照），爰均
    不予宣告沒收之。又被告鍾濟安、莊景福分持附表二編號3
    、附表四編號2 所示之行動電話犯事實欄五之販賣子彈未遂
    罪，是該行動電話為被告犯販賣子彈未遂罪犯行之犯罪工具
    ，亦應於該罪刑項下諭知沒收。至附表三編號3 、4 及附表
    四編號1 所示之物，均係被告鍾濟安、莊景福2 人所有供製
    造子彈所用之物，均應依刑法第38條第2 項規定於其2 人所
    犯該罪行項下沒收。
  2.按犯罪所得，屬於犯罪行為人者，沒收之；前2 項之沒收，
    於全部或一部不能沒收或不宜執行沒收時，追徵其價額，刑
    法第38條之1 第1 項前段、第3 項定有明文。被告鍾濟安、
    莊景福本案販賣子彈予同案被告謝牧師所得金額7,000 元，
    其中6,000 元由被告莊景福分得，餘1,000 元由被告鍾濟安
    分得，業據被告莊景福、鍾濟安供承在卷，且未扣案，應依
    刑法第38條之1 第1 項前段、第3 項之規定，各於被告該次
    販賣子彈未遂罪之罪刑項下宣告沒收，於全部或一部不能沒
    收時，追徵其價額。
丙、鍾濟安無罪部分：
壹、公訴意旨另以：被告鍾濟安與同案被告謝牧師於事實欄三所
    載時間，由被告鍾濟安騎乘機車至屏東縣○○市○○路000
    號「一品旅社」搭載同案被告謝牧師攜上開槍枝，共同基於
    持有具殺傷力之改造手槍之犯意，前往屏東縣○○鄉○○路
    ○段○○巷000 0000 號歸園納骨塔附近試槍，惟因子彈有
    瑕疵，未能順利擊發，再由同案被告謝牧師攜回該槍，因認
    被告鍾濟安涉有槍砲彈藥刀械管制條例第8 條第4 項之罪嫌
    等語，無非係以：一、被告鍾濟安於警詢及偵查之供述；二
    、同案被告謝牧師於警詢、偵查中之供述；三、屏東縣政府
    警察局內埔分局扣押筆錄、扣押物品目錄表、屏東縣政府警
    察局槍枝初步檢視報告表、內政部警政署刑事警察局鑑定書
    等為其論據。
貳、按犯罪事實應依證據認定之，無證據不得認定犯罪事實，又
    不能證明被告犯罪者應諭知無罪之判決，刑事訴訟法第154
    條第2 項、第301 條第1 項分別定有明文。次按，刑事訴訟
    法所謂認定犯罪事實之證據，係指足以認定被告確有犯罪行
    為之積極證據而言，該項證據自須適合於被告犯罪事實之認
    定，始得採為斷罪資料。如未能發現相當證據，或證據不足
    以證明，自不能以推測或擬制之方法，以為裁判基礎。又認
    定犯罪事實所憑之證據，雖不以直接證據為限，間接證據亦
    包括在內，然而無論直接證據或間接證據，其為訴訟上之證
    明，須於通常一般人均不致有所懷疑，而得確信其為真實之
    程度者，始得據為有罪之認定，倘其證明尚未達到此一程度
    ，而有合理之懷疑存在時，事實審法院復已就其心證上理由
    予以闡述，敘明其如何無從為有罪之確信，即應為無罪之判
    決（最高法院29年度上字第3105號、40年度台上字第86號及
    76年度台上字第4986號判決意旨參照）。
參、訊據被告鍾濟安雖坦承有於事實欄三所載時地，由伊騎車搭
    載同案被告謝牧師前往納骨塔試槍等情，惟堅詞否認有何共
    同持有可發射子彈具殺傷力槍枝之犯行，辯稱：伊沒有持槍
    試射，係同案被告謝牧師向伊與同案被告莊景福購買子彈，
    故由伊載同案被告謝牧師前往試槍，且係由同案被告謝牧師
    持槍試射，伊與同案被告謝牧師並無持槍之犯意聯絡等語。
    辯護人辯護略以：被告鍾濟安主觀上沒有與同案被告謝牧師
    有共同持有槍枝之意，刑法上持有之概念，須行為人主觀上
    對此物品有執持占有之意思，客觀上並將之置於自己實力得
    為支配之狀態，才與持有的構成要件相符，而根據同案被告
    謝牧師之供述，扣案槍枝是同案被告謝牧師向案外人蘇盟傑
    購買，為同案被告謝牧師所有，一直以來都是在同案被告謝
    牧師實力支配之下，再者被告鍾濟安係陪同謝牧師前往試射
    ，不論是自願或是應謝牧師之要求，目的應是要確保販賣之
    子彈是沒有問題可正常擊發的，主觀上並沒有要將屬於謝牧
    師的槍枝，執行占有或是將槍枝置於自己實力支配之下的意
    思，被告鍾濟安陪同謝牧師試射的行為不論主觀或是客觀並
    不符合持有的定義，另謝牧師在本院審理時作證提到被告鍾
    濟安在當時試射時有擊發，但其於警詢及偵查中都自承去試
    射時都是自己試射子彈的，並未提到被告鍾濟安有擊發子彈
    ，謝牧師之供詞有前後不一之情形，本件實難以同案被告謝
    牧師單一且有瑕疵之指述，且在無任何補強證據證明被告鍾
    濟安有持有手槍的情形下，去認定被告鍾濟安涉犯持有槍枝
    犯行，依罪疑惟輕原則，就被告鍾濟安共同持有槍枝部分請
    諭知無罪等語。經查：
（一）按槍砲彈藥刀械管制條例所謂之「持有」，係指行為人將
      該條例所指之各式槍砲、彈藥、刀械、及主要組成零件，
      置於自己實力支配下之狀態而言；必須行為人主觀上對該
      等物品有執持占有之意思，客觀上並已將之置於自己實力
      得為支配之狀態，始足當之。如僅係偶然短暫經手，主觀
      上欠缺為自己執持占有之意思，客觀上亦無將之置於自己
      實力支配下之狀態，自與應評價為犯罪行為之「持有」有
      別（最高法院98年度台上字第2366號判決參照）。本件如
      附表一編號1 所示之改造手槍1 支係同案被告謝牧師所有
      ，被告鍾濟安騎車載同案被告謝牧師前往試射係因同案被
      告謝牧師向被告鍾濟安與同案被告莊景福購買子彈等情，
      業據被告鍾濟安及同案被告謝牧師供述一致，並認定屬實
      如上，則被告鍾濟安縱有於同案被告謝牧師試槍之際短暫
      接觸上開改造手槍，主觀上有無將之執持占有之意思？客
      觀上能否謂已將之置於自己實力支配之下？均非無疑。且
      當時該改造手槍仍在同案被告謝牧師實際占有支配之狀態
      下，被告鍾濟安縱有短暫接觸上開槍枝，得否認為與同案
      被告謝牧師有犯意聯絡及行為分擔？均非無斟酌之餘地。
      且被告鍾濟安與同案被告莊景福販售子彈予同案被告謝牧
      師之事實，業經認定如上，則被告鍾濟安協同同案被告謝
      牧師前往試槍，以擔保確認所出售之子彈品質，與常理並
      無違背，即難以其偕同同案被告謝牧師前往試槍，即或被
      告鍾濟安有短暫接觸上開槍枝之行為，亦難據以認定其主
      觀上有共同持有槍枝之犯意，客觀上亦難認符合持有槍枝
      之構成要件行為，法律上自宜僅就其販賣子彈行為為評價
      ，不應另就其持有槍枝予以論罪。
（二）揆諸前揭說明，本件依卷內事證，尚無充足之證據可認被
      告鍾濟安具有共同持有可發射子彈具殺傷力槍枝之主觀意
      欲及客觀行為，自無從逕為不利被告鍾濟安之認定。公訴
      意旨就被告鍾濟安持有槍枝部分所引用之各項證據並未達
      於通常之人均不致有所懷疑而得為確信其為真實之程度，
      而應為被告鍾濟安有罪之判斷，既不能證明其犯罪，揆諸
      前揭說明，自應為被告鍾濟安無罪之判決，以昭審慎。
據上論斷，應依刑事訴訟法第299 條第1 項前段、第301 條第1
項，判決如主文。
本案經檢察官林吉泉提起公訴，檢察官廖維中到庭執行職務。
中    華    民    國   110    年    11    月    29    日
                  刑事第二庭審判長法  官  莊鎮遠
                                  法  官  吳昭億
                                  法  官  陳茂亭
以上正本證明與原本無異。
如不服本判決應於收受判決後20日內向本院提出上訴書狀，並應
敘述具體理由；其未敘述上訴理由者，應於上訴期間屆滿後20日
內向本院補提理由書（均須按他造當事人之人數附繕本）「切勿
逕送上級法院」。
中    華    民    國   110    年    11    月    29    日
                                  書記官  黃佳惠
附錄本判決論罪科刑法條：
修正前槍砲彈藥刀械管制條例第8條
未經許可，製造、販賣或運輸鋼筆槍、瓦斯槍、麻醉槍、獵槍、
空氣槍或第4 條第1 項第1 款所定其他可發射金屬或子彈具有殺
傷力之各式槍砲者，處無期徒刑或5 年以上有期徒刑，併科新臺
幣1 千萬元以下罰金。
未經許可，轉讓、出租或出借前項所列槍枝者，處5 年以上有期
徒刑，併科新臺幣1 千萬元以下罰金。
意圖供自己或他人犯罪之用，而犯前二項之罪者，處無期徒刑或
7 年以上有期徒刑，併科新臺幣 1 千萬元以下罰金。
未經許可，持有、寄藏或意圖販賣而陳列第1 項所列槍枝者，處
3 年以上10年以下有期徒刑，併科新臺幣7 百萬元以下罰金。
第 1 項至第 3 項之未遂犯罰之。
犯第1 項、第2 項或第4 項有關空氣槍之罪，其情節輕微者，得
減輕其刑。
槍砲彈藥刀械管制條例第12條
未經許可，製造、販賣或運輸子彈者，處1 年以上7 年以下有期
徒刑，併科新臺幣500 萬元以下罰金。
未經許可，轉讓、出租或出借子彈者，處6 月以上5 年以下有期
徒刑，併科新臺幣300 萬元以下罰金。
意圖供自己或他人犯罪之用，而犯前二項之罪者，處3 年以上10
年以下有期徒刑，併科新臺幣700 萬元以下罰金。
未經許可，持有、寄藏或意圖販賣而陳列子彈者，處5 年以下有
期徒刑，併科新臺幣300 萬元以下罰金。
第 1 項至第 3 項之未遂犯罰之。
附表一：（葉上毅）（扣押時間：109 年3 月3 日20時許，地點
                    ：屏東縣○○市○○路000 巷0 號）
┌──┬────┬────────┬─────────┐
│編號│扣案物  │鑑定結果        │備註              │
├──┼────┼────────┼─────────┤
│ 1  │改造手槍│認係改造手槍，由│內政部警政署刑事警│
│    │1 支（槍│仿半自動手槍製造│察局109 年3 月27日│
│    │枝管制編│之槍枝，換裝土造│刑鑑字第1090026660│
│    │號110301│金屬槍管而成，擊│號鑑定書（109 偵  │
│    │7264號，│發功能正常，可供│3592卷第89至93頁）│
│    │含彈匣1 │擊發適用子彈使用│                  │
│    │個）    │，認具殺傷力。  │                  │
├──┼────┼────────┼─────────┤
│ 2  │改造子彈│認均係非制式子彈│同上及內政部警政署│
│    │4 顆    │，由金屬彈殼組合│刑事警察局109 年7 │
│    │        │直徑約8.8mm 金屬│月24 日刑鑑字第109│
│    │        │彈頭而成，均經試│0000000 號函（本院│
│    │        │射，均可擊發，認│卷一第189 頁）    │
│    │        │具殺傷力。      │                  │
├──┼────┼────────┼─────────┤
│3   │改造子彈│認均係非制式子彈│同上              │
│    │59顆    │，由金屬彈殼組合│                  │
│    │        │直徑約8.8mm 金屬│                  │
│    │        │彈頭而成，經拆解│                  │
│    │        │檢視不具火藥或可│                  │
│    │        │擊發惟發射動力不│                  │
│    │        │足，認不具殺傷力│                  │
│    │        │。              │                  │
├──┼────┼────────┼─────────┤
│4   │子彈半成│認分係非制式金屬│內政部警政署刑事警│
│    │品4 顆  │彈頭及彈殼。    │察局109 年3 月27日│
│    │        │                │刑鑑字第1090026660│
│    │        │                │號鑑定書（109 偵  │
│    │        │                │3592卷第89至93頁）│
└──┴────┴────────┴─────────┘
附表二：（鍾濟安）（扣押時間：109 年3 月2 日16時許，地點
                    ：屏東縣屏東市建國路）
┌──┬────┬────────┬─────────┐
│編號│扣案物  │鑑定結果        │備註              │
├──┼────┼────────┼─────────┤
│ 1  │改造子彈│認均係非制式子彈│內政部警政署刑事警│
│    │18顆    │，由金屬彈殼組合│察局109 年3 月27日│
│    │        │直徑約9.0mm 金屬│刑鑑字第1090026657│
│    │        │彈頭而成，均經試│號鑑定書（109 偵22│
│    │        │射，均可擊發，認│39卷第211 至214頁 │
│    │        │具殺傷力。      │）及同局10年7月24 │
│    │        │                │日刑鑑第0000000000│
│    │        │                │號函（本院卷一第18│
│    │        │                │9 頁）            │
├──┼────┼────────┼─────────┤
│ 2  │改造子彈│雖均可擊發，惟發│內政部警政署刑事警│
│    │2 顆    │射動力均不足，認│察局109 年7 月24日│
│    │        │不具殺傷力。    │刑鑑字第0000000000│
│    │        │                │ 號函（本院卷一第 │
│    │        │                │189 頁）          │
├──┼────┼────────┼─────────┤
│3   │鍾濟安所│                │109 偵2239卷第65至│
│    │有行動電│                │69頁              │
│    │話1 支  │                │                  │
│    │（IMEI：│                │                  │
│    │00000000│                │                  │
│    │0000000/│                │                  │
│    │04；    │                │                  │
│    │00000000│                │                  │
│    │0000000/│                │                  │
│    │04）    │                │                  │
└──┴────┴────────┴─────────┘
附表三：（鍾濟安）（扣押時間：109 年3 月2 日21時至21時30
                    分許，地點：屏東縣○○市○○街0 號後
                    方租屋處）
┌──┬────┬────────┬─────────┐
│編號│扣案物  │鑑定結果        │備註              │
├──┼────┼────────┼─────────┤
│ 1  │子彈半成│不具殺傷力。    │內政部警政署刑事警│
│    │品2 顆  │                │察局109 年3 月27日│
│    │        │                │刑鑑字第1090026657│
│    │        │                │號鑑定書（109 偵22│
│    │        │                │39卷第211 至214頁 │
│    │        │                │）及同局10年7月24 │
│    │        │                │日刑鑑第0000000000│
│    │        │                │號函（本院卷一第18│
│    │        │                │9 頁）            │
├──┼────┼────────┼─────────┤
│ 2  │火藥1 罐│認係雙基發射火藥│內政部警政署刑事警│
│    │        │、屬內政部公告之│察局109 年7 月30日│
│    │        │彈藥主要組成零件│刑鑑字第1090024247│
│    │        │。              │號鑑定書、內政部10│
│    │        │                │9 年12月3 日內授警│
│    │        │                │字第1090873684號函│
│    │        │                │（本院卷一第219 至│
│    │        │                │222 頁；本院卷二第│
│    │        │                │7 至8 頁）        │
├──┼────┼────────┼─────────┤
│ 3  │尖嘴鉗1 │                │                  │
│    │支      │                │                  │
├──┼────┼────────┼─────────┤
│ 4  │螺絲起子│                │                  │
│    │1 組    │                │                  │
└──┴────┴────────┴─────────┘
附表四：（莊景福）（扣押時間：109 年3 月6 日19時30分許，
                    地點：屏東縣○○市○○街0 號後方租屋
                    處）
┌──┬────┬────────┬─────────┐
│編號│扣案物  │鑑定結果        │備註              │
├──┼────┼────────┼─────────┤
│ 1  │子彈底火│                │                  │
│    │1 顆    │                │                  │
├──┼────┼────────┼─────────┤
│ 2  │莊景福所│                │                  │
│    │有行動電│                │                  │
│    │話1 支（│                │                  │
│    │含SIM 卡│                │                  │
│    │1 張、IM│                │                  │
│    │EI：8685│                │                  │
│    │00000000│                │                  │
│    │075、868│                │                  │
│    │00000000│                │                  │
│    │1067）  │                │                  │
└──┴────┴────────┴─────────┘
附表五：
┌──┬────┬──────────────────┐
│編號│犯罪事實│主文欄                              │
├──┼────┼──────────────────┤
│1   │如事實欄│莊景福共同犯非法製造具殺傷力之非制式│
│    │二      │子彈罪，處有期徒刑壹年捌月，併科罰金│
│    │        │新臺幣捌萬元，罰金如易服勞役，以新臺│
│    │        │幣壹仟元折算壹日。扣案如附表三編號1 │
│    │        │至4、附表四編號1所示之物均沒收。    │
│    │        ├──────────────────┤
│    │        │鍾濟安共同犯非法製造具殺傷力之非制式│
│    │        │子彈罪，處有期徒刑壹年陸月，併科罰金│
│    │        │新臺幣陸萬元，罰金如易服勞役，以新臺│
│    │        │幣壹仟元折算壹日。扣案如附表三編號1 │
│    │        │至4 、附表四編號1 所示之物均沒收。  │
├──┼────┼──────────────────┤
│2   │如事實欄│莊景福共同犯非法販賣具殺傷力之非制式│
│    │三      │子彈未遂罪，處有期徒刑拾月，併科罰金│
│    │        │新臺幣肆萬元，罰金如易服勞役，以新臺│
│    │        │幣壹仟元折算壹日。未扣案犯罪所得新臺│
│    │        │幣陸仟元沒收，於全部或一部不能沒收時│
│    │        │，追徵其價額。                      │
│    │        ├──────────────────┤
│    │        │鍾濟安共同犯非法販賣具殺傷力之非制式│
│    │        │子彈未遂罪，處有期徒刑肆月，併科罰金│
│    │        │新臺幣壹萬元，罰金如易服勞役，以新臺│
│    │        │幣壹仟元折算壹日。未扣案犯罪所得新臺│
│    │        │幣壹仟元沒收，於全部或一部不能沒收時│
│    │        │，追徵其價額。                      │
├──┼────┼──────────────────┤
│3   │如事實欄│莊景福共同犯非法販賣具殺傷力之非制式│
│    │五      │子彈未遂罪，處有期徒刑拾月，併科罰金│
│    │        │新臺幣肆萬元，罰金如易服勞役，以新臺│
│    │        │幣壹仟元折算壹日。扣案如附表四編號2 │
│    │        │所示之物沒收。                      │
│    │        ├──────────────────┤
│    │        │鍾濟安共同犯非法販賣具殺傷力之非制式│
│    │        │子彈未遂罪，處有期徒刑拾月，併科罰金│
│    │        │新臺幣肆萬元，罰金如易服勞役，以新臺│
│    │        │幣壹仟元折算壹日。扣案如附表二編號3 │
│    │        │所示之物沒收。                      │
└──┴────┴──────────────────┘